# 同一控制合并,被合并方需编制合并报表时所有者权益的理解

提问人：mullin 时间：2012-11-08 17:38:15
还是不明白,举个例子吧: 甲乙为同一控制,现在甲要100%收购乙. 乙的净资产为 10000 ，持唯一子公司丙90%的股权；丙的净资产为1000 ，持唯一子公司丁90%的股权，丁的净资产为 100 。 那么在甲收购乙的行动中，乙的入账价值是多少？

回答人：chenyiwei
根据乙的合并报表显示的“归属母公司股东的净资产”金额确定。就你提供的信息无法算出这个数字。